臺灣板橋地方法院刑事判決　　　　　　94年度交簡上字第73號
上　訴　人　臺灣板橋地方法院檢察署檢察官
被　　　告　甲○○
上列上訴人因被告過失傷害案件，不服本院94年度交簡字第376
號中華民國94年5 月19日第一審判決（聲請簡易判決處刑案號：
94年度偵字第2967號），提起上訴，本院管轄之第二審合議庭判
決如下：
    主  文
上訴駁回。
    事實及理由
一、本案經本院審理結果，認第一審簡易判決認被告甲○○犯刑
    法第284 條第2 項前段之業務過失罪，判處拘役五十日，如
    易科罰金以三百元折算一日，認事用法及量刑均無不當，應
    予維持，並引用如附件第一審判決書記載之事實、證據及理
    由。
二、檢察官上訴意旨略以：(一)本件被告肇事後，告訴人機車倒臥
    在被告小貨車底盤下，小貨車因而無法動彈，又本案係因被
    告不願與告訴人和解，告訴人因而提出告訴，可見被告並無
    接受裁判之事實；(二)告訴人所受之傷係挫傷，並非擦傷，有
    中醫診所診斷證明書可稽，因據告訴人之具狀請求提起上訴
    等語。
三、經查原審判決認定之犯罪事實，業據被告甲○○於本院準備
    程序時供認不諱，核與告訴人指訴被害情節相符，復有道路
    交通事故調查報告表、現場圖、談話紀錄表、現場照片、臺
    北縣政府警察局永和分局道路交通事故肇事人自首情形紀錄
    表及告訴人提出之耕莘醫院永和分院出具之診斷證明書等影
    本附卷可資佐證，被告本件犯行事證明確，原審判決認事用
    法，經核並無不合。上訴意旨雖指稱被告並無接受裁判之事
    實云云，惟被告符合自首情節，已有上開道路交通事故肇事
    人自首情形紀錄表在卷可按，要難以事後被告未與告訴人達
    成和解，否定被告自首之效力。再原審判決所認被告傷害情
    狀，核與告訴人提出之耕莘醫院永和分院診斷證明書所載傷
    勢相符，有該院上開診斷證明書可據，故亦難指原審所認有
    何違誤。是檢察官上訴意旨，指摘原審判決不當，顯無理由
    ，自應予駁回。又被告經合法傳喚，無正當理由不到庭，爰
    不待其陳述逕行判決。
據上論斷，應依刑事訴訟法第455 條之1 第1 項、第3 項、第36
8 條、第371 條、第373 條，判決如主文。
本案經檢察官靳開聖到庭執行職務
中　　華　　民　　國　　94　　年　　10　　月　　25　　日
                  交通法庭  審判長法  官  王  屏  夏
                                  法  官  王  偉  光
                                  法  官  彭  全  曄
以上正本證明與原本無異
本件不得上訴
                                  書記官  梁  宜  庭
中　　華　　民　　國　　94　　年　　10　　月　　26　　日
附錄本案論罪科刑法條全文：
中華民國刑法第284條
 (過失傷害罪)
因過失傷害人者，處六月以下有期徒刑、拘役或五百元以下罰金，致重傷
者，處一年以下有期徒刑、拘役或五百元以下罰金。
從事業務之人，因業務上之過失傷害人者，處一年以下有期徒刑、拘役或
一千元以下罰金，致重傷者，處三年以下有期徒刑、拘役或二千元以下罰
金。
--------------------------------------------------------
附件：
